

Leonardo Serrano Alfaro

Desarrollador Full Stack (React-Express-MySQL)

+506 6301 7707 Portafolio

Siquirres, Limón, Costa Rica

Habilidades Técnicas:

FrontEnd: Astro, Figma,
Redux, React, Next.js,
CSS, HTML, Tailwind CSS.

BackEnd: Node.js, Express.js, Nest.js, Sequelize, MySQL, MVC.

Otras: Jest, Vitest, JavaScript, TypeScript, Git, Linux, Scrum, Kanban, SOLID, Adobe Photoshop, Excel, Python, trello.

Enlaces:

Redes sociales:

- → LinkedIn
- → GitHub
- → <u>Twitter</u>

Proyectos(ver todos):

- → Yehu
- → Beathub
- → FLProductions

Idiomas:

Español (Nativo)

Inglés (B1-B2)

Resumen:

Desarrollador Full Stack innovador con más de 4 años de experiencia en desarrollo web y gestión de proyectos. Hábil en tecnologías como Next.js, Astro y Nest.js, Express.js, comprometido con el aprendizaje continuo y la adaptación a nuevas tecnologías.

Experiencia Profesional:

Desarrollador Full Stack & Project Manager

FL Productions, Costa Rica

Marzo 2013 - Presente

- → Desarrollo del sitio web inicial utilizando Joomla, migrado posteriormente a WordPress, y finalmente a Next.js TypeScript / Express Javascript
- → Creación de yehu.app para gestión de clientes y facturas, actualmente con clientes activos ya que está abierto al público en fase beta.
- → Tecnologías: Next.js, TypeScript, Express.js, MySQL, Sequelize, Tailwind CSS.

Desarrollador Frontend, Project Manager, Team Leader

No Country, América Latina

Marzo 2024 - Julio 2024

- → Liderazgo de equipos multidisciplinarios para crear aplicaciones en 5 semanas.
- → Desarrollo de MVPs simulando el trabajo real, con los equipos.
- → Tecnologías: Next.js, TypeScript, React, nanostores, Tailwind CSS.

Proyectos Destacados:

BeatHub:

Frontend: Next.js 13.5, TypeScript 5.0, React Query 5.0, Tailwind CSS 3.3, Framer Motion 10.1, Nanostores.

Backend: Java - Sprintboot

- → Beathub
- → más información

Yehu:

Backend: Express.js 4.1, MySQL, Sequelize 6.3.

Frontend: Next.js 13.5, TypeScript 5, React Query 5, Tailwind CSS 3.3, Framer Motion 10.1, Nanostores.

pruébala con un usuario de testing:

usuario:

test-user@test.com
contraseña: fake1234

- → Yehu
- → más información

FLProductions:

Backend: Express.js 4.18, MySQL, Sequelize 6.31.

Frontend: React 18.2, Redux 4.2, Next.js 13.3, TypeScript, Tailwind CSS 3.3, Jest 29.2, OpenAI API 3.2.

- → FLProductions
- → más información

Logros como Desarrollador:

En mi primera simulación laboral con No Country, lideré un equipo de 8 desarrolladores para crear una aplicación en menos de un mes, clasificándose entre los 10 mejores proyectos.

ver presentación del provecto

Desarrollo de robustas aplicaciones web con tecnologías modernas. Migración exitosa de sitios web de WordPress a JavaScript y Next.js. Implementación de sistemas de autenticación, APIs paginadas y gestión de perfiles de usuario y mucho más.

ver todos los detalles de estos proyectos

Educación:

Bachiller en Educación Media:

→ Sistema Educativo Bosque Lluvioso, Costa Rica, 2006

Estudios Universitarios:

- → Ingeniería Informática, UNED, 2007, 4 cursos aprobados
- → Electrónica, CUNA, 2007, 10 cursos aprobados
- → Administración de Empresas, CUNLIMON, 2010, 25 cursos aprobados

Cursos:

- → Desarrollo Web Completo, Udemy, Juan Pablo De la Torre Valdez -83 hrs
- → JavaScript Moderno, Udemy, Juan Pablo De la Torre Valdez 53.5 hrs
- → React: de cero a Experto, Udemy, Fernando Herrera 54 hrs
- → Introducción al Desarrollo Backend, Platzi, 2022
- → Pensamiento Lógico: Algoritmos y Diagramas de Flujo, Platzi, 2022
- → Programación Básica, Platzi, 2022
- → Curso Profesional de Git y GitHub, Platzi, 2022

Proyectos Destacados:

Mi portafolio:

Astro 4.7, React 18.2, TypeScript 5, Tailwind CSS 3, Markdown.

- → website
- → más información

Experiencia Adicional:

Productor Musical

FLProductions

Mayo 2013 - Actualidad

→ Administración de negocios, soporte al cliente, marketing y publicidad, mezcla y masterización de canciones, sesiones de grabación.

Estadístico Corporativo de RRHH

Grupo Acon

Julio 2011 – Diciembre 2013

→ Generación de informes y estadísticas, creación de presentaciones, implementación de sistemas de gestión de nóminas.

<u>Auxiliar de Recursos Humanos</u>

Grupo Acon

Abril 2010 - Julio 2011

→ Gestión de nóminas, deducciones, contratos laborales, pagos y beneficios.

Asistente Departamento Financiero

Grupo Acon

Marzo 2009 - Abril 2010

→ Control presupuestario, ingreso y cálculo de facturación, control de contratistas.

Como se puede ver, tengo una amplia gama de conocimientos y estoy abierto a escuchar cualquier propuesta que me permita aprender algo nuevo o crear cosas innovadoras. Ya sea en negocios, música, aplicaciones u otros campos, si me apasiona, pondré todo de mi parte para alcanzar las metas propuestas. Estoy entusiasmado por seguir contribuyendo a proyectos innovadores y desafiantes.